臺灣板橋地方法院刑事判決　　　　　　　94年度訴字第1599號
公　訴　人　臺灣板橋地方法院檢察署檢察官
被　　　告　甲○○
上列被告因毒品危害防制條例等案件，經檢察官提起公訴（九十
四年度毒偵字第二四四０、二五三一號、九十四年度偵字第七三
四二號），本院判決如下：
    主  文
本件公訴不受理。
    理  由
一、公訴意旨略以：被告甲○○前因施用毒品案件，經送觀察、
    勒戒後，認無繼續施用毒品之傾向，由臺灣基隆地方法院檢
    察署檢察官於民國八十七年九月二十一日以八十七年度偵字
    第四一０九號為不起訴處分確定。又因施用第一、二級毒品
    案件，經法院裁定送強制戒治，於九十二年六月十七日停止
    戒治出所，並經臺灣板橋地方法院於九十二年三月二十四日
    以九十二年度訴字第四九九號判處有期徒刑一年確定。復因
    施用第二級毒品案件，經臺灣板橋地方法院於九十二年十二
    月二十五日以九十二年度簡字第三六六三號判處有期徒刑五
    月確定。詎仍不知悔改，分別基於施用第一級毒品海洛因及
    第二級毒品安非他命之概括犯意，自九十三年一月初某日起
    至九十四年四月二十九日止，在其新莊住處等處所，分別施
    用第一級毒品海洛因及第二級毒品安非他命多次。嗣於九十
    三年十二月二十四日下午五時三十分許，為警在苗栗縣頭份
    鎮○○路二二三號第一次查獲，並扣得海洛因三小包；於九
    十四年四月二十九日下午三時三十分許，為警在臺北縣新莊
    市○○○路一一三號第二次查獲，並扣得注射針筒二支、安
    非他命吸食器一組、海洛因一包，因認被告涉有違反毒品危
    害防制條例第十條第一項之施用第一級毒品及同法第十條第
    二項之施用第二級毒品罪嫌。
二、按起訴之程序違背規定者，應諭知不受理之判決，並得不經
    言詞辯論為之，刑事訴訟法第三百零三條第一款、第三百零
    七條分別定有明文。次按犯毒品危害防制條例第十條之罪者
    ，檢察官應聲請法院裁定，令被告入勒戒處所觀察、勒戒，
    其期間不得逾二月。觀察、勒戒後，檢察官依據勒戒處所之
    陳報，認受觀察、勒戒人無繼續施用毒品傾向者，應即釋放
    ，並為不起訴之處分；認受觀察、勒戒人有繼續施用毒品傾
    向者，檢察官應聲請法院裁定令入戒治處所強制戒治，其期
    間為六個月以上，至無繼續強制戒治之必要為止。但最長不
    得逾一年。依前項規定為觀察、勒戒或強制戒治執行完畢釋
    放後，五年後再犯第十條之罪者，適用本條前二項之規定；
    觀察、勒戒或強制戒治執行完畢釋放後，五年內再犯第十條
    之罪者，檢察官應依法追訴；毒品危害防制條例第二十條、
    第二十三條第二項亦分別定有明文。是依前開法條規定為觀
    察、勒戒或強制戒治執行完畢釋放後，需五年內再犯毒品危
    害防制條例第十條之罪，始得由檢察官依法追訴，若係五年
    後再犯毒品危害防制條例第十條之罪，則應由檢察官聲請法
    院裁定，令被告入勒戒處所觀察、勒戒，並視勒戒處所之陳
    報，依受觀察勒戒人有、無繼續施用毒品傾向之不同，而分
    別聲請法院裁定令入戒治處所強制戒治或為不起訴處分。
三、經查，被告甲○○前因違反毒品危害防制條例案件，經法院
    裁定送觀察、勒戒後，認無繼續施用毒品傾向，於八十七年
    九月二十二日觀察、勒戒執行完畢釋放，由臺灣基隆地方法
    院檢察署檢察官於八十七年九月二十一日以八十七年度偵字
    第四一０九號為不起訴處分確定；又因違反毒品危害防制條
    例案件，經本院於九十一年七月二十四日以九十一年度毒聲
    字第二二四一號裁定送觀察、勒戒後，認有繼續施用毒品傾
    向，再經本院於九十一年十一月五日以九十一年度毒聲字第
    三六七一號裁定令入戒治處所施以強制戒治一年，後於九十
    二年四月十四日，復經本院以九十二年度毒聲字第一一五０
    號裁定停止戒治，所餘戒治期間付保護管束，而於九十二年
    六月十七日停止戒治出所，嗣再經本院於九十二年十月二十
    三日以九十二年度毒聲字第三二六三號裁定撤銷停止戒治，
    令入戒治處所施以強制戒治，惟被告經撤銷停止戒治後，迄
    今均未執行原強制戒治停止後之剩餘期間等情，有本院九十
    一年度毒聲字第二二四一號、第三六七一號、九十二年度毒
    聲字第一一五０號、第三二六三號刑事裁定書各一件及臺灣
    高等法院被告前案紀錄表、法務部全國檢察官線上查詢刑案
    人犯在監所最新資料報表各一份附卷可稽，並經本院調閱臺
    灣板橋地方法院檢察署九十二年度執字第四二０九號執行卷
    宗查核屬實，且毒品危害防制條例就有關適用修正後強制戒
    治之規定而免予執行強制戒治者，並無視為強制戒治執行完
    畢之擬制規定，依法條文義解釋，自不得為不利於被告之擴
    充解釋而適用，足見上開強制戒治尚未執行完畢甚明。因之
    ，被告於九十三年一月初某日起至九十四年四月二十九日止
    再犯毒品危害防制條例第十條第一、二項之罪，顯不符毒品
    危害防制條例第二十三條第二項所謂觀察、勒戒或強制戒治
    執行完畢釋放後五年內再犯之規定，依其規定意旨，檢察官
    即不得逕行追訴，本件公訴人逕予起訴，其起訴之程序違背
    規定，爰不經言詞辯論，逕行諭知不受理之判決。
據上論斷，應依刑事訴訟法第三百零三條第一款、第三百零七條
，判決如主文。
中　　華　　民　　國　九十四　年　　九　　月　二十六　日
                  刑事第十九庭  審判長法  官  白光華
                                法        官  楊志雄
                                法        官  曾淑娟
上列正本證明與原本無異。
如不服本判決，應於判決送達後十日內向本院提出上訴狀（應附
繕本），上訴於臺灣高等法院。
                                書  記    官　陳金鳳
中　　華　　民　　國　　94　　年　　9 　　月　　26　　日
